臺灣高雄地方法院民事判決　九十一年度訴字第二八二五號
　　原　　　告　華南商業銀行股份有限公司
　　法定代理人　己○○
　　訴訟代理人　乙○○
　　　　　　　　戊○○
　　被　　　告　丙○○
　　　　　　　　庚○○
　　　　　　　　甲○○
　　　　　　　　丁○○
右當事人間請求清償借款事件，本院判決如左：
    主      文
被告應連帶給付原告新台幣貳佰陸拾伍萬元，及其中新台幣壹佰壹拾陸萬元自民國八
十七年七月十六日起至清償日止，按週年利率百分之十點一五計算之利息，並自民國
八十七年八月十七日起至清償日止，其逾期在六個月以內者，按上開利率百分之十，
逾期超過六個月者，按上開利率百分之二十計算之違約金；另新台幣壹佰貳拾萬元部
份自民國八十七年七月二十七日起至清償日止，按週年利率百分之十點一五計算之利
息，並自民國八十七年八月二十八日起至清償日止，其逾期在六個月以內者，按上開
利率百分之十，逾期超過六個月者，按上開利率百分之二十計算之違約金；其餘新台
幣貳拾玖萬元自民國八十七年八月一日起至清償日止，按週年利率百分之十點一五計
算之利息，並自民國八十七年九月二日起至清償日止，其逾期在六個月以內者，按上
開利率百分之十，逾期超過六個月者，按上開利率百分之二十計算之違約金。
訴訟費用由被告連帶負擔。
本判決於原告以新台幣捌拾捌萬肆仟元供擔保後得假執行。
    事      實
甲、原告方面：
一、聲明：求為判決除假執行擔保金額外，如主文所示。
二、陳述：被告丙○○分別於民國八十四年六月二十七日、八十四年九月二十七
    日及八十五年二月十六日邀同被告甲○○、庚○○、丁○○及訴外人潘金杉為
    連帶保證人，與訴外人高雄市小港區農會（下稱小港農會）簽訂消費借貸及連帶
    保證契約，向小港農會借款新台幣（下同）五十萬元、一百二十萬元及一
    百十六萬元，約定自八十四年六月二十七日起至八十七年六月二十七日止、
    八十四年九月二十七日起至八十七年九月二十七日止及八十五年二月十六日起
    至八十八年二月十六日止，分期按月繳納利息，利息按小港農會基本放款利率（
    自八十六年八月十八日起調整為百分之七點九）加碼年息百分之二點二五計算（
    即週年利率百分之十點一五計算），屆期一次還本，並約定如有任何一宗債務不
    依約清償或攤還本息時，即喪失期限利益，全部債務視為到期，除依上開利率計
    息外，其逾期清償在六個月以內者，另按上開利率百分之十，超過六個月者，按
    上開利率百分之二十計付之違約金。詎被告丙○○自八十七年八月一日、八
    十七年七月二十七日及八十七年七月十六日起未按期繳款，依約即喪失期限利
    益，全部債務視為到期，尚積欠小港農會如主文第一項所示之借款、利息與違約
    金，屢經催討，被告丙○○均置之不理，而被告甲○○、庚○○、丁○○為其連
    帶保證人，依約應負連帶清償之責，又小港農會信用部已於九十年九月十四日由
    原告概括承受，爰依消費借貸及連帶保證契約法律關係，請求判決如主文第一項
    所示，並願供擔保請求宣告假執行。
三、證據：提出借據、授信約定書、放款分戶帳卡等影本各三份及利率變動表、財政
    部九十年九月十四日台財融（三）字第０九０三００００九八號函一紙為證。
乙、被告方面：
    被告經合法通知，均未於言詞辯論期日到場，亦未提出書狀作何聲明或陳述
    理      由
一、被告經合法通知，均未於言詞辯論期日到場，核無民事訴訟法第三百八十六條所
    列各款情形，爰依原告之聲請，由其一造辯論而為判決。
二、原告主張之事實，已據其提出與所述內容相符之借據、授信約定書、放款分戶帳
    卡各三份及利率變動表、財政部九十年九月十四日台財融（三）字第０九０三０
    ０００九八號函各一紙為證；被告經合法通知，均未於言詞辯論期日到場，亦未
    提出書狀作何聲明或陳述，依本院調查結果，堪認原告主張為真實。
三、按消費借貸者，謂當事人約定，一方移轉金錢或其他代替物之所有權於他方，而
    他方以種類、品質、數量相同之物返還之契約。借用人應於約定期限內，返還與
    借用物種類、品質、數量相同之物。遲延之債務，以支付金錢為標的者，債權人
    得請求依法定利率計算之遲延利息。但約定利率較高者，仍從其約定利率。當事
    人得約定債務人不履行債務時，應支付違約金，民法第四百七十四條、第四百七
    十八條、第二百三十三條第一項、第二百五十條第一項分別定有明文。次按保證
    者，謂當事人約定，一方於他方之債務人不履行債務時，由其代負履行責任之契
    約。保證債務，除契約另有訂定外，包含主債務之利息、違約金、損害賠償及其
    他從屬於主債務之負擔，民法第七百三十九條、第七百四十條亦有明文。又保證
    債務之所謂連帶，係指保證人與主債務人負同一債務，對於債權人各負全部給付
    之責任而言。
四、查被告丙○○為借貸契約之借用人，而被告庚○○、甲○○及丁○○為借款之連
    帶保證人，被告丙○○未依約清償本息，尚積欠原告如主文第一項所示之借款本
    金、利息及違約金，被告庚○○、甲○○及丁○○為其連帶保證人，依約應負連
    帶清償之責。從而，原告依據消費借貸及連帶保證契約法律關係，請求被告連帶
    給付原告二百六十五萬元，及其中一百十六萬元自八十七年七月十六日起至清償
    日止，按週年利率百分之十點一五計算之利息，並自八十七年八月十七日起至清
    償日止，其逾期在六個月以內者，按上開利率百分之十，逾期超過六個月者，按
    上開利率百分之二十計算之違約金；另一百二十萬元部份自八十七年七月二十七
    日起至清償日止，按週年利率百分之十點一五計算之利息，並自八十七年八月二
    十八日起至清償日止，其逾期在六個月以內者，按上開利率百分之十，逾期超過
    六個月者，按上開利率百分之二十計算之違約金；其餘二十九萬元自八十七年八
    月一日起至清償日止，按週年利率百分之十點一五計算之利息，並自八十七年九
    月二日起至清償日止，其逾期在六個月以內者，按上開利率百分之十，逾期超過
    六個月者，按上開利率百分之二十計算之違約金，即屬正當，應予准許。
五、原告陳明願供擔保，請求宣告假執行，核無不合，茲酌定擔保金額，予以准許。
據上論結，本件原告之訴為有理由，依民事訴訟法第三百八十五條第一項前段、第八
十五條第二項、第三百九十條第二項，判決如主文。
中　　　華　　　民　　　國　　九十一　　年　　　十　　　月　　三十一　　日
                                 臺灣高雄地方法院民事第二庭
~B法 　　官　唐照明
右為正本係照原本作成。
如不服本判決，應於送達後廿日內，向本院提出上訴狀並表明上訴理由，如於本判決
宣示後送達前提起上訴者，應於判決送達後十日內補提上訴理由書（須附繕本）。
中　　　華　　　民　　　國　　九十一　　年　　　十　　　月　　三十一　　日
~B法院書記官　李承悌
